臺灣屏東地方法院民事裁定
111年度消債更字第1號
聲  請  人  
即 債務 人  黃家泓（原名：黃士芳）


上列當事人因消費者債務清理事件聲請更生，本院裁定如下：
    主  文
債務人甲○○自民國111年7月22日中午12時起開始更生程序。
命司法事務官進行本件更生程序。
    理  由
一、按債務人不能清償債務或有不能清償之虞；且無擔保或無優
    先權之本金及利息債務總額未逾新臺幣（下同）1,200萬者
    ，於法院裁定開始清算程序或宣告破產前，得向法院聲請更
    生；又法院開始更生程序之裁定，應載明其年、月、日、時
    ，並即時發生效力；法院裁定開始更生或清算程序後，得命
    司法事務官進行更生或清算程序。消費者債務清理條例（下
    稱消債條例）第3條、第42條第1項、第45條第1項及第16條
    第1項前段分別定有明文。
二、聲請意旨略以：聲請人積欠約1,210,000元之債務，有不能
    清償之情，且曾於110年11月間，與唯一債權人良京實業股
    份有限公司進行消費者債務清理前置協商，惟因無法負擔協
    商條件而協商不成立。又聲請人之無擔保或無優先權之債務
    總額未逾1,200萬元，復未經法院裁定開始清算程序或宣告
    破產，爰聲請准予裁定更生等語。
三、經查：
  ㈠聲請人之上開主張，業據其提出財團法人聯合徵信中心當事
    人綜合信用報告書、全國財產稅總歸戶財產查詢清單、108
    至110年度綜合所得稅各類所得資料清單、勞工保險被保險
    人投保資料表等件為證，復經本院調取110年度司消債調字
    第115號全卷核閱無誤，是聲請人既與債權人前置協商不成
    立，其提出本件聲請，於法有據。
  ㈠關於聲請人現在收入部分，聲請人現為臨時工，每月所得約
    為28,000元，有薪資袋可參，且聲請人108至110年僅於109
    年有所得1,854元，現投保勞保於高雄市大貨車駕駛職業工
    會，顯未受僱於任何公司或商號，堪信屬實。至聲請人之支
    出部分，聲請人陳稱每月必要支出17,000元，雖未提出全部
    單據供本院審酌，惟低於依消債條例第64條之2第1項規定，
    以111年衛生福利部公告每人每月最低生活費之1.2倍計算之
    數額17,076元，應屬確實。又聲請人育有未成年之子，年約
    6歲，108至110年均無所得，名下無財產，有戶籍謄本、全
    國財產稅總歸戶財產查詢清單、108至110年度綜合所得稅各
    類所得資料清單可佐，堪認有受聲請人扶養之必要，而聲請
    人固稱與前配偶離婚，約定其等所育子女2人，由聲請人負
    擔其子扶養費，至其女部分則由前配偶負擔，惟經本院核閱
    聲請人提出之戶口名簿及親屬系統表，均無從得知聲請人確
    有另名未成年之女，且亦未提出其他事證說明該未成年之女
    之扶養費由前配偶負擔，則上開扶養義務仍應由聲請人及其
    前配偶共同負擔，是依消債條例第64條之2第2項規定，以上
    開每人每月最低生活費1.2倍計算，聲請人應負擔之扶養費
    為8,538元（計算式：17,076÷2＝8,538），則聲請人主張低
    於上開金額之扶養費8,000元，應屬可採。
  ㈡綜上，聲請人每月所得扣除必要生活費後，僅餘3,000元（計
    算式：28,000－17,000－8,000＝3,000），而聲請人積欠無擔
    保及無優先權債務已達1,303,590元，有債權人良京實業股
    份有限公司陳報狀可稽，堪認聲請人有不能清償債務之情事
    ，而有更生之原因。此外，本件查無消債條例第46條各款所
    定應駁回更生聲請之事由存在，則聲請人所為聲請，應屬有
    據，爰命司法事務官進行本件更生程序。
四、依首開規定，裁定如主文。
中　　華　　民　　國　　111 　年　　7 　　月　　22　　日
                  民事庭  法　官　彭聖芳
正本係照原本作成。
本裁定不得抗告。
中　　華　　民　　國　　111 　年　　7 　　月　　22　　日
                          書記官  孫秀桃